臺灣臺中地方法院行政訴訟判決
110年度交字第458號
原      告  林珮宇  
被      告  臺中市交通事件裁決處
                      設臺中市○○區○○○路00號
代  表  人  黃士哲    住同上
訴訟代理人  黃曉妍律師
上列當事人間交通裁決事件，原告不服被告民國110年10月1日中
市裁字第68-GU0000000號裁決書，提起行政訴訟，本院判決如下
：
    主  文
原告之訴駁回。
訴訟費用新臺幣參佰元由原告負擔。
    事實及理由
一、程序事項：按行政訴訟法第237條之7規定，交通裁決事件之
    裁判，得不經言詞辯論為之。本件屬交通裁決事件，依兩造
    所述各節及卷內資料其事證已臻明確，本院認無經言詞辯論
    之必要，爰不經言詞辯論而為判決。
二、事實概要：
　　原告於民國110年5月3日9時33分許，駕駛號牌ALZ-5897號自
    小客車(下稱系爭車輛），行經臺中市○○區○○路0巷00號前，
    因「汽車駕駛人駕駛汽事肇事，無人受傷而未依規定處置逃
    逸」之違規行為，為臺中市政府警察局第五分局（下稱舉發
    機關）員警認定原告違反道路交通管理處罰條例第62條第1
    項之規定，對原告掣開第GU0000000號舉發違反道路交通管
    理事件通知單。被告續於110年10月1日以中市裁字第68-GU0
    000000號裁決書（下稱原處分），依道路交通管理處罰條例
    第62條第1項、第24條第1項第1款及「違反道路交通管理事
    件統一裁罰基準表」之規定，按期限內到案之基準，裁處原
    告第1階段罰鍰新臺幣（下同）3,000元，吊扣汽車駕駛執照
    1個月，並應參加道路交通安全講習。經被告重新審查後，
    發現原告於法定期限內起訴，依「違反道路交通管理事件統
    一裁罰基準及處理細則」第66條第2項規定，依其裁判處理
    之，乃刪除主文二關於不繳送駕駛執照等相關記載，並送達
    原告。
三、原告主張略以：
　　事發當下完全未知悉有發生任何交通事故，並無親眼看見或
    聽到任何事故聲響，後續原告駕駛車輛之外觀亦無刮傷痕跡
    ，根本無從依道路交通事故處理辦法第3條為適當之處置。
    原告不具有道路交通管理處罰條例第62條第1項前段「依規
    定處置」義務之主觀上惡意，無從構成同條第1項後段規定
    「逃逸」之要件等語。並聲明：原處分撤銷。
四、被告答辯略以：
    系爭車輛行駛於違規地點，違規地點路幅較窄，兩側均有機
    車與汽車呈垂直方式停放，本容易與之擦撞，原告並非不能
    預見擦撞該車之情事，惟原告並未依「道路交通事故處理辦
    法」第3條規定處置，使現場跡證遭受破壞，縱無直接故意
    ，亦有間接故意，依照前揭說明，原告已該當道路交通管理
    處罰條例第62條第1項後段之要件，自應受罰等語。並聲明
    ：原告之訴駁回。
五、本院之判斷：
(一)按「汽車駕駛人駕駛汽車肇事，無人受傷或死亡而未依規定
    處置者，處新臺幣1千元以上3千元以下罰鍰；逃逸者，並吊
    扣其駕駛執照1個月至3個月。」、「汽車駕駛人，有下列情
    形之一者，應接受道路交通安全講習：一、違規肇事受吊扣
    駕駛執照處分。」道路交通管理處罰條例第62條第1項及第2
    4條第1項第1款分別定有明文。因此，如駕駛人對於其駕車
    發生交通事故之事實已有認識，進而決意擅自駛離現場，自
    符合道路交通管理處罰條例第62條第1項規定，應予處罰。
(二)經查，本院勘驗調查舉發機關提供之採證光碟，製成勘驗筆
    錄附卷為證（見本院卷第111頁），勘驗結果為：監視器畫
    面時間2021/05/03 09：33：10時至09：33：26時臺中市○○
    區○○路0巷00號前，路旁兩側停放機車，09：33：27時至09
    ：33：40時一台黑色小客車(下稱系爭車輛)行經此處時，其
    右側車身駕駛座車門處撞到停放路邊之白色機車車尾，造成
    白色機車向右倒地，系爭車輛煞車燈啟亮後又關閉，之後系
    爭車輛未停車直接往前駛離現場。
(三)依上開勘驗結果可知，於上開時、地，系爭車輛行經新興路
    3巷18號前停放之白色機車，並擦撞到白色機車車尾，造成
    白色機車倒地，而系爭車輛並未停車查看，繼續向前行駛等
    情，有道路交通事故照片黏貼紀錄表、道路交通事故現場圖
    、監視器畫面擷圖（見本院卷第79至84頁反面頁）在卷為憑
    。是經上開資料交互比對發現，系爭車輛右側擦撞到對造白
    色機車車尾，造成對造白色機車倒地擦損之事實，應可認定
    。
(四)雖原告主張事發當下完全未知悉有發生任何交通事故，並無
    親眼看見或聽到任何事故聲響之情事，然系爭車輛擦撞到對
    造機車車尾時，必然發出碰撞聲，且客觀上以一般駕駛汽車
    用路人之經驗，對於行車時車輛發生任何異狀，應得以輕易
    察覺，況且事故發生地點屬於狹小巷弄，系爭車輛行經此處
    時，其與路旁停放之機車距離相隔甚近，相較於行駛一般道
    路而言，更可以注意到車輛停放位置以及車輛呈現之狀態。
    再者，倘系爭車輛不知有擦撞到對造白色機車，為何行經對
    造機車後煞車燈突然啟亮後又關閉?顯見原告對於其駕駛系
    爭車輛碰撞該車之事實已有認識。從而，原告對於其所駕系
    爭車輛發生交通事故之事實，主觀上已有所認識，依前揭規
    定及說明，在無人傷亡且車輛尚能行駛之狀態下，不論責任
    之歸屬為何，原告原應通知警察機關並留置現場，靜待警察
    到場查驗人別及採證處理，以保存肇事現場相關證據，俾日
    後釐清肇事責任歸屬，惟原告竟未依上開規定處置逕自決意
    駕車離去現場，自已構成道路交通管理處罰條例第62條第1 
    項後段規定之處罰要件，故被告以原處分裁罰原告，核屬有
    據，原告上開主張云云，洵非可採。
六、綜上所述，原告違規事證明確，被告依法所為原處分並無違
    誤，原告訴請撤銷，為無理由，應予駁回。
七、本件第一審裁判費為300元，應由原告負擔，爰確定第一審
    訴訟費用額如主文第2項所示。
據上論結，本件原告之訴為無理由，依行政訴訟法第237條之7、
第98條第1項前段、第237條之8第1項，判決如主文。
中　　華　　民　　國　 111　　年　　5 　月　　 27　　日
　　　　　　　　　行政訴訟庭　法　官   吳俊螢
上為正本係照原本作成。
如不服本判決，應於送達後20日內，向本院提出上訴狀，其未表
明上訴理由者，應於提出上訴後20日內向本院補提理由書（均須
按他造人數附繕本）。上訴理由應表明關於原判決所違背之法令
及其具體內容，或依訴訟資料可認為原判決有違背法令之具體事
實。
中　　華　　民　　國　　111 　年　　5 　　月　　27　　日
                              書記官 　王素珍